最高法院刑事判決　　　　　　　　　　　　　　　八十六年度台上字第二二四一號
　　上　訴　人　甲○○
右上訴人因重傷害案件，不服台灣高等法院台中分院中華民國八十六年一月二十九日
第二審判決（八十五年度上訴字第二四三九號，起訴案號：台灣台中地方法院檢察署
八十五年度偵字第一○四一四、一○五三二號），提起上訴，本院判決如左：
    主  文
上訴駁回。
　　理  由
按刑事訴訟法第三百七十七條規定，上訴於第三審法院，非以判決違背法令為理由，
不得為之。是提起第三審上訴，應以原判決違背法令為理由，係屬法定要件。如果上
訴理由狀並未依據卷內訴訟資料，具體指摘原判決不適用何種法則或如何適用不當，
或所指摘原判決違法情事，顯與法律規定得為第三審上訴理由之違法情形，不相適合
時，均應認其上訴為違背法律上之程式，予以駁回。本件原判決認定上訴人甲○○以
對其妻即告訴人李英姿（現已離婚）毀容之重傷害犯意，持事先購得之硫酸一瓶，朝
告訴人臉部潑灑，適潑灑在鐵柱上而四濺，僅潑及告訴人之左前臂、左手及背部致一
至二度灼燙傷，面積約占體表百分之三，而未達毀容之結果等情，乃論處上訴人刑法
第二百七十八條第三項、第一項之使人受重傷未遂罪刑，已敘明所憑之證據及認定之
理由，並對上訴人否認有重傷害之故意，辯稱：伊僅在警告告訴人而朝向柱子、未朝
告訴人臉部或其他部位潑灑硫酸等語，認係卸責飾詞，不足採信，亦依調查結果，詳
予指駁。上訴意旨略以：告訴人先於民國八十五年六月二日警訊及同月十七日偵查中
稱上訴人係將硫酸朝其身體背部方向潑灑，嗣於同年九月十九日第一審訊問時始改稱
係朝其臉部潑灑，所供前後不一，依案重初供，應以其先前所述為可信，又證人即告
訴人之弟張峻嘉僅證稱目睹上訴人拿硫酸往告訴人身上潑，並未指明係潑向告訴人之
臉部，可見上訴人係將硫酸朝告訴人身體潑灑，非對告訴人之臉部為之，上訴人曾聲
請再傳訊告訴人及張峻嘉以明事實，惟原審認事證已臻明確，未再傳訊，並依其勘驗
現場之結果，認定上訴人有重傷害犯意，有調查未盡、採證違反經驗法則及適用法則
不當之違法等語。卷查，告訴人於八十五年六月二日下午除先向警方提出告訴，指稱
上訴人「拿出一瓶硫酸，潑灑在我背後」外，並於是日至台灣台中地方法院檢察署向
檢察官控告上訴人重傷害，訴明上訴人：「持硫酸要潑我臉部，但我閃開，於是潑到
我背部及左手受傷」等情，有各該筆錄在第一○四一四號偵查卷第十三－十四頁及第
五頁可稽，上訴人指告訴人迄第一審始改稱上訴人係朝其臉部潑硫酸乙節，顯與卷內
資料不合，且觀諸告訴人之上開證述，係就上訴人潑灑硫酸之目標及結果（即被潑及
之部位）分別說明，並無不一之處。原判決依據告訴人之指述，及證人張峻嘉所證目
擊上訴人拿硫酸往告訴人身上潑灑之情，參酌原審勘驗現場所得，詳予明各項證據
取捨之心證理由，以為論斷上訴人顯有毀容以使告訴人受重傷之故意，並說明本件事
證已臻明確，且告訴人及張峻嘉均已到庭供述甚詳，無再行傳訊之必要，殊無上訴意
旨所指之違法情事。上訴人徒憑己見，對於原審採證認事職權之適法行使，任意指摘
，重為事實上之爭執，難認其上訴符合首開規定；其上訴違背法律上之程式，應予駁
回。又本件既為程序判決，上訴人請求改判不受理或諭知緩刑，自無從審酌，且緩刑
亦於法不合，附此明。
據上論結，應依刑事訴訟法第三百九十五條前段，判決如主文。
中      華      民      國    八十六    年      四      月     十八     日
                              最高法院刑事第二庭
                                  審判長法官  施  文  仁
                                        法官  陳  炳  煌
                                        法官  張  淳  淙
                                        法官  洪  文  章
                                        法官  林  錦  芳
      右正本證明與原本無異
                                              書  記  官
中      華      民      國    八十六    年      四      月    二十六    日
